臺灣士林地方法院民事判決
                                     109年度訴字第2046號
原      告  馬展宜  
訴訟代理人  魏仰宏律師
            張宇脩律師
被      告  海洋都心社區管理委員會

法定代理人  盧穎毅  

訴訟代理人  官振忠律師                      

上列當事人間請求損害賠償等事件，本院於民國111年4月8日言
詞辯論終結，判決如下：
    主  文
原告之訴及假執行之聲請均駁回。
訴訟費用由原告負擔。
    事  實  及  理  由
壹、程序事項
一、被告之法定代理人於本件訴訟進行中變更為盧穎毅，業據原
    告具狀聲明承受訴訟，有民事聲明承受訴訟暨聲請調查證據
    狀、被告1月份臨時會會議紀錄可稽(見本院卷一第115至119
    頁)，核與民事訴訟法第175條第2項規定相符，應予准許。
二、原告原起訴聲明第1項為：被告應給付原告新臺幣(下同)54
    萬2242元，及自民國108年9月7日起至清償日止，按週年利
    率百分之5計算之利息(見士調卷第3頁)；嗣於本件訴訟進行
    中，將上開聲明變更為被告應給付原告59萬6975元，及自11
    0年8月3日起至清償日止，按週年利率百分之5計算之利息(
    見本院卷一第515頁)，核其所為，係依民事訴訟法第255條
    第1項第3款規定，為擴張應受判決事項之聲明，應予准許，
    合先敘明。
貳、實體事項：　　
一、原告主張：伊為被告所管理之海洋都心社區(下稱系爭社區)
    之住戶，於民國108年9月7日晚間9時許，為前往系爭社區大
    樓地下2樓廢棄物回收間傾倒回收物，途經由被告負責管理
    、維護之停車場商用車輛臨時停車位(下稱系爭區域)時，因
    系爭區域地面有濺灑之汽油油漬，導致其經過該處時滑倒(
    下稱系爭事故)，致受有右側骨粉碎至閉鎖性骨折之傷害，
    而受有醫療費用17萬7041元、增加生活上所需費用6萬9934
    元、及非財產上之損害35萬元，合計59萬6975元。而被告為
    系爭社區之管理委員會，本應注意管理、維護及清潔共用部
    分之系爭區域漏油油漬，竟疏未注意及此，乃違反公寓大廈
    管理條例第10條第2款、第36條第1項第2款、第3款之保護他
    人之法律之規定，應負侵權行為損害賠償責任。為此，爰依
    民法第184條第1項前段、第2項、第193條第1項、第195條第
    1項規定(下合稱侵權行為規定)，提起本件訴訟等語。並聲
    明：㈠被告應給付原告59萬6975元，及自110年8月3日起至清
    償日止，按週年利率百分之5計算之利息。㈡願供擔保，請准
    宣告假執行。
二、被告則以：伊否認系爭區域有油漬及原告因油漬滑倒而受傷
    ，縱認原告係因系爭區域有油漬而滑倒受傷，惟該區域設置
    目的不屬行人行經之通道，原告應注意而不注意致滑倒受傷
    ，伊不須負損害賠償責任。況縱認伊須負損害賠償責任，惟
    原告之請求，除馬偕醫院醫療費用外，其餘均非屬必要費用
    等語，資為抗辯。並為答辯聲明：㈠原告之訴及假執行之聲
    請均駁回。㈡如受不利判決，願供擔保，請准宣告免為假執
    行。
三、按侵權行為所發生之損害賠償請求權，以有故意或過失不法
    侵害他人權利，或故意以背於善良風俗之方法，加損害於他
    人，或違反保護他人之法律，致生損害於他人者為要件。若
    其行為並無故意或過失，即無賠償可言。又損害賠償之債，
    以有損害之發生及有責任原因之事實，並二者之間，有相當
    因果關係為成立要件。故原告所主張損害賠償之債，如不合
    於此項成立要件者，即難謂有損害賠償請求權存在。是以侵
    權行為之被害人除應就其所受之損害予以證明外，對於加害
    人之故意過失，及對損害之發生有因果關係，亦負舉證之責
    任。本件原告主張因系爭區域有油漬，被告未盡管理、維護
    、清潔之義務，致其滑倒受傷，被告乃有故意或過失之不法
    行為，且有違反保護他人之法律之行為云云，被告既否認系
    爭區域有油漬，且致原告滑倒或跌摔乙情，依前揭說明，自
    應由原告就系爭區域有油漬致其滑倒(或跌摔)乙情，負舉證
    之責任。惟查：
  ㈠依原告聲請調閱之新北市政府消防局於108年9月7日出勤紀錄
    ，雖可知該局於108年9月7日有接獲報案，派員出勤至系爭
    社區救護原告，且該救護紀錄表中「非交通事故種類」欄記
    載「跌摔」，並未記載跌摔之原因及處所(見本院卷一第323
    至324頁)。而證人即當日至現場實施救護之消防員高伯昇證
    稱：伊對此次受救護之女士有無告知是如何受傷、在何處受
    傷，伊都沒什麼印象；至於救護紀錄表「非交通事故種類」
    欄記載「跌摔」之原因，基本上都是病患或家屬口述，伊依
    病患或家屬的說法為填寫，伊係實行救護，不會去看原因，
    就是做傷勢包紮、送醫等，且本件救護紀錄表亦未記錄原告
    在哪裡受傷等語(見本院卷二第23至25頁)。又證人即當日值
    班之保全人員張家豪證稱：伊就伊有無看到原告在停車場跌
    倒或滑倒、原告於108年9月7日有無受傷、原告有無告知有
    受傷、以及在何處受傷等情，均無印象；而系爭社區之監視
    器可以看到停車場，但伊沒有印象有從監視器中看到有人在
    停車場跌倒或滑倒等語(見本院卷一第564至566頁)。是依證
    人高伯昇、張家豪之證述，並不能證明系爭區域確有油漬致
    原告滑倒、跌摔乙情。
　㈡又原告聲請命被告提出系爭事故發生時之監視器錄影畫面，
    被告以其未保留該錄影畫面而未提出；且證人張家豪證述：
    監視器錄影保存期限為14天等語(見本院卷一第567頁)；並
    參以原告主張系爭事故係發生於108年9月7日，迄原告於本
    件請求被告提出上開錄影畫面已逾14天，故被告未能提出該
    錄影畫面到院，難認被告無正當理由而拒絕提出，亦尚難以
    此逕為有利於原告之認定。至原告另聲請命被告提出108年8
    月15日起至108年9月30日止之皇家遊騎兵保全股份有限公司
    (下稱皇家遊騎兵公司)執勤日報表及系爭社區工作日誌，以
    證明原告出院後曾多次向被告調閱相關錄影畫面，要求開立
    確認單乙節，惟依公寓大廈文件之保管及閱覽管理規定，管
    理人員勤務工作紀錄，例如出退勤登記、工作日誌等保存年
    限為1年，期滿即銷毀等情，亦有公寓大廈文件之保管及閱
    覽管理規定可稽(見本院卷二第28至31頁)，是被告未提出上
    開原告聲請命提出之皇家遊騎兵公司執勤日報表及系爭社區
    工作日誌等情，亦難據此為有利於原告之認定。　
　㈢且依原告提出之新北市淡水區調解委員會聲請調解書，聲請
    人為原告，事實及理由欄雖有記載「108年9月7日在本社區(
    海洋都心社區淡水區ＯＯＯ路O段OOO號B2樓)B2的商務臨停區因
    #10某部汽車漏油而致滑倒導致右膝髕骨粉碎移位閉封性骨
    折」等情，惟該等情詞，均係原告單方之陳述內容所為記載
    ，此有該聲請調解書可稽(見本院卷一第523頁)，故尚難為
    有利於原告之認定。又原告雖聲請本院調閱該調解卷宗，待
    證事實為其聲請調解時即主張其係因系爭區域有油漬致其滑
    倒乙節，惟原告既已自行提出該聲請調解書，且本院已認定
    如前，故本院認無調閱該調解卷宗之必要，附此敘明。
  ㈣此外，原告復未提出其他證據足以證明系爭區域確有油漬致
    其滑倒或跌摔，依前揭說明，原告此部分之主張，難認可採
    。　
四、綜上，原告所舉之證據，尚不足以證明系爭區域確有油漬，
    致其滑倒或跌摔，則原告主張被告未盡管理、維護、清潔油
    漬之義務，有故意或過失之不法之侵權行為或違反保護他人
    法令之行為，致其受損害云云，難認可採。原告主張依侵權
    行為規定，請求被告負損害賠償責任，難認有據。　　
五、從而，原告依侵權行為規定，請求被告給付59萬6975元，及
    自110年8月3日起至清償日止，按週年利率百分之5計算之利
    息，為無理由，應予駁回。又原告之訴既經駁回，其假執行
    之聲請亦失所附麗，應併予駁回。
六、本件事證已臻明確，兩造其餘之攻擊或防禦方法及所用之證
    據，經本院斟酌後，認為均不足以影響本判決之結果，爰不
    逐一論列，附此敘明。　　
七、據上論結，原告之訴為無理由，依民事訴訟法第78條判決如
    主文。
中　　華　　民　　國　 111　　年　　5 　　月　　6 　　日
                  民事第三庭
                            法  官  陳月雯
以上正本係照原本作成。
如對本判決上訴，應於判決送達後20日內向本院提出上訴狀，若
委任律師提起上訴者，應一併繳納上訴審裁判費，否則本院得不
命補正逕行駁回上訴。
中　　華　　民　　國　 111　　年　　5 　　月　　6 　　日
                            書記官  李佩諭